# 内退薪酬

提问人：jiuzhou010 时间：2022-11-28 11:04:50
陈版，想咨询一下，内退职工折现确认的工资，是否需要确认递延所得税负债呀？

回答人：chenyiwei
如果在计提时不允许扣除，而是在发放时允许扣除，则在预期发放年度有足够多的应纳税所得额的前提下，可确认递延所得税资产（注意不是递延所得税负债）。